【裁判字號】    95,易,3161
【裁判日期】    951117
【裁判案由】    違反著作權法
【裁判全文】
臺灣臺中地方法院刑事判決  95年度易字第3161號
公  訴  人  臺灣臺中地方法院檢察署檢察官
被      告  甲○○
上列被告因違反著作權法案件，經檢察官聲請簡易判決處刑（九
十五年度偵字第二○二六八號），本院認為不宜以簡易判決處刑
，移由本院刑事庭改依通常程序審理，被告於本院準備程序就被
訴事實為有罪之陳述，經本院合議庭裁定改行簡式審判程序，判
決如下：
    主  文
甲○○意圖銷售而擅自以重製於光碟之方法侵害他人之著作財產
權，處有期徒刑柒月；又明知係侵害著作財產權之重製物為光碟
而散布，處有期徒刑柒月。應執行有期徒刑壹年，緩刑參年。扣
案如附表所示之物品均沒收。
    犯罪事實
一、甲○○明知「三國誌11」、「真三國無雙4special」遊戲光
    碟，均為臺灣光榮綜合資訊股份有限公司取得專屬授權而享
    有著作財產權之視聽著作，非經上開公司授權，不得擅自以
    重製方法或散布重製物之方法而侵害他人之著作財產權。詎
    甲○○竟未經該公司同意或授權，基於意圖銷售而擅自以重
    製於光碟之方法侵害他人之著作財產權之犯意，自民國95年
    6月26日起至同年7月15日止，在其位於臺中市○○區○○路
    230號2樓206室租處，先在網路上，下載不明來源之前開遊
    戲光碟，再以其所有之燒錄機、空白光碟片，重製前開遊戲
    光碟；復於上揭期間內，基於散布盜版光碟之犯意，以其所
    有之電腦主機，在雅虎奇摩http://tw.bid.yahoo.comgg拍
    賣網站上張貼廣告拍賣上開盜版光碟，以每片盜版光碟片新
    台幣（下同）2百元至2百50元不等之價格，供不特定人上網
    競標選購，及提供電子郵件信箱「frank0000000@yahoo.
    com.tw」、行動電話門號0000000000號，聯絡交易之使用，
    而散布，其間並成交約23次（公訴人誤繕為13次)。嗣經
    前開臺灣光榮綜合資訊股份有限公司之員工上網搜尋發現報
    警處理，於95年8月18日，經警持本院所核發之搜索票，前
    往上開甲○○之租處執行搜索，當場扣得劉展日旭所有如附
    表所示「三國誌11」盜版光碟1片、電腦主機1部、燒錄機4
    台及其所有預備供燒錄用之空白光碟20片等物品。
二、案經臺灣光榮綜合資訊股份有限公司訴由內政部警政署保安
    警察第二總隊第一大隊第三中隊報請臺灣臺中地方法院檢察
    署檢察官偵查後，聲請簡易處刑，本院改由受命法官獨任行
    簡式審判程序。
    理  由
一、上開犯罪事實，業據被告坦承不諱，核與告訴代理人陳文銓
    指訴情節相符，並有告訴人臺灣光榮綜合資訊股份有限公司
    專屬授權合約書、上開拍賣網站內容畫面翻拍照片在卷、及
    前開盜版光碟、電腦主機、燒錄機及空白光碟等扣案可稽，
    足認被告之自白與事實相符，堪採為認定犯罪事實之證據。
    本件事證明確，被告犯行堪以認定。
二、核被告所為，係犯著作權法第九十一條第三項之意圖銷售而
    擅自以重製於光碟之方法侵害他人之著作財產權罪及同法第
    九十一條之一第三項前段之明知係侵害著作財產權之光碟重
    製物而散布罪。按刑事法若干犯罪行為態樣，本質上原具有
    反覆、延續實行之特徵，立法時既予特別歸類，定為犯罪構
    成要件之行為要素，則行為人基於概括之犯意，在密切接近
    之一定時、地持續實行之複次行為，倘依社會通念，於客觀
    上認為符合一個反覆、延續性之行為觀念者，於刑法評價上
    ，即應僅成立一罪，俾免有重複評價、刑度超過罪責與不法
    內涵之疑慮；學理上所稱「集合犯」之職業性、營業性或收
    集性等具有重複特質之犯罪均屬之，例如經營、從事業務、
    收集、販賣、製造、散布等行為概念者是，此有最高法院九
    十五年度台上字第一○七九號判決意旨可資參照。本件被告
    非法重製盜版光碟片之營業性散布行為，係在密集期間內以
    相同之方式持續進行，未曾間斷，即具有反覆、延續實行之
    特徵，從而在行為概念上，縱有多次反覆非法重製或散布之
    舉措，仍各應評價認係各包括一罪之集合犯。本案被告自民
    國95年6月26日起，至同年7月15日止之該段期間，先後多次
    重製光碟及散布該重製光碟之行為，各具有反覆、延續實行
    之特徵，依上開判決意旨，審酌刑法第56條之連續犯規定已
    修正刪除，並於95年7月1日施行之法律實然面，本院認上開
    重製及散布之行為，各應成立集合犯一罪。而集合犯實施中
    如法律有變更，其一部觸犯舊法，一部涉及新法時，應依最
    後行為時之新法處斷，並無行為後法律變更須比較新舊法適
    用之問題，故本案應直接適用94年2月2日修正公布、95年7
    月1日施行之刑法條文，特此說明。被告所犯前開二罪，犯
    意各別，行為互殊，應分論併罰。爰審酌被告具有電腦專才
    ，儘有相當之謀生能力，卻為此不法之圖，其個人之所得固
    然因此增益，告訴人公司之著作財產權卻因此受有損害，惟
    其素行良好（並無任何前案紀錄，有其等臺灣高等法院被告
    前案紀錄表在卷可稽）、行為之期間尚短，所得無多、犯後
    復能自始坦承犯行、主動與告訴人達成和解，告訴人亦已表
    達原宥之意等一切情狀，分別量處如主文所示，並定其應執
    行之刑。末查，被告前既均未曾受有期徒刑以上刑之宣告，
    本院審酌其等犯罪之情節與犯後之態度，認其經此起訴、審
    判程序後，當知所警惕，信無再犯之虞，對其所宣告之應執
    行刑，亦以暫不執行為適當，爰併為緩刑三年之諭知，以啟
    自新。至扣案如附表所示之盜版光碟片1片、電腦主機1部、
    燒錄機4臺及空白光碟片20片，均屬被告所有因犯罪所得（
    盜版VCD部分）、供犯罪所用（電腦主機及燒錄機部分）或
    供犯罪預備之物（空白光碟片），業據其等供承在卷，自應
    分別依著作權法第九十八條前段、刑法第三十八條第一項第
    二款之規定宣告沒收。
據上論斷，應依刑事訴訟法第四百五十二條、第二百七十三條之
一第一項、第二百九十九條第一項前段，著作權法第九十一條第
三項、第九十一條之一第三項前段、第九十八條前段，刑法第十
一條、第五十一條第五款、第七十四條第一項第一款、第三十八
條第一項第二款，判決如主文。
中    華    民    國    95    年  11 月  17    日
                  刑事第十一庭  法  官  吳進發
以上正本證明與原本無異。
如不服本判決，應於收受送達後10日內向本院提出上訴書狀（應
附繕本）。
                               書記官   張雅慧
中    華    民    國    95    年  11 月  17    日
附表:
┌─────────┐
│  盜版光碟片1片   │
├─────────┤
│  電腦主機1部     │
├─────────┤
│  燒錄機4臺       │
├─────────┤
│  空白光碟片20片  │
└─────────┘
附錄本案論罪科刑法條全文：著作權法第九十一條第三項、第九
十一條之一第三項前段
擅自以重製之方法侵害他人之著作財產權者，處 3 年以下有期徒
刑、拘役，或科或併科新臺幣 75 萬元以下罰金。
意圖銷售或出租而擅自以重製之方法侵害他人之著作財產權者，
處6月以上五年以下有期徒刑，得併科新臺幣20萬元以上2 百萬
元以下罰金。
以重製於光碟之方法犯前項之罪者，處 6 月以上 5 年以下有期
徒刑，得併科新臺幣 50 萬元以上 5 百萬元以下罰金。
著作僅供個人參考或合理使用者，不構成著作權侵害。


司法院資訊處製作；財團法人民間司法改革基金會備份。
